臺灣高等法院民事裁定
111年度抗字第224號
抗  告  人  吳木桂  
            林坤德  
            吳正煌  


上列抗告人因與相對人詹朱枋間假處分事件，對於中華民國110
年12月30日臺灣宜蘭地方法院110年度裁全字第10號裁定，提起
抗告，本院裁定如下：
    主      文
抗告駁回。
抗告費用由抗告人負擔。
    理      由
按債權人就金錢請求以外之請求，欲保全強制執行者，得聲請
  假處分；又假處分，非因請求標的之現狀變更，有日後不能強
  制執行，或甚難執行之虞者，不得為之，民事訴訟法第532條
  第1項、第2項定有明文。又請求及假處分之原因應釋明之；前
  項釋明如有不足，而債權人陳明願供擔保或法院認為適當者，
  法院得定相當之擔保，命供擔保後為假處分，亦為民事訴訟法
  第533條前段準用第526條第1項、第2項所明定。　
查相對人向原法院聲請本件假處分，主張本案請求略以：伊以
  新臺幣（下同）33,580,000元，向抗告人購買如原裁定附表所
  示土地（下稱系爭土地），兩造於民國（下同）110年11月29
  日簽立不動產買賣契約書（下稱系爭契約），伊依約給付第1
  、2期款合計10,000,000元，但抗告人未依約於110年12月24日
  前備齊過戶所需之證件資料，及完成用印手續交付地政士收執
  ，並明示拒絕履約，伊得依系爭契約訴請抗告人移轉系爭土地
  所有權予伊（下稱本案訴訟）等語，業據提出買賣契約書、匯
  款申請書、存證信函等影本為證，原法院認定相對人就假處分
  之請求已為釋明，此為抗告人所不爭執。
相對人主張假處分之原因略以：抗告人明示拒絕履約，恐移轉
  系爭土地所有權或為其他處分，變更現狀，致伊之請求日後有
  不能強制執行，或甚難執行之虞等語，經原法院認定相對人提
  出抗告人之存證信函影本以為釋明，該釋明雖有不足，但相對
  人陳明願供擔保以補釋明之不足，依前揭規定及說明，准許聲
  請人供擔保後為假處分。抗告人不服，提起本件抗告，主張略
  以：所謂現狀變更而有日後不能強制執行或甚難執行之虞之情
  形，指債務人有對財產為不利益之處分或隱匿財產而言 ，伊
  於110年12月22日以存證信函通知相對人，伊可能無法繼續履
  約，希望與相對人協商後續處理方式，請相對人暫緩支付第2
  期款，相對人嗣後逕將第2期款匯入履保專戶，再請求伊履約
  ，應認相對人之釋明有欠缺等語。經查，相對人之本案請求，
  係依系爭契約訴請抗告人移轉系爭土地所有權予相對人，如不
  限制抗告人為移轉系爭土地所有權或為其他處分等變更系爭土
  地現狀之行為，相對人之本案請求日後有不能強制執行，或甚
  難執行之虞，乃顯而易見。又抗告人自承：伊等於110年
　12月22日寄存證信函予相對人之代理人徐麒峻、特約地政士等
  人，內載「買賣契約書第10條第1項約定：如賣方擅自解約、
  不為給付、給付不能或其他可歸責於賣方之事由致本契約解除
  時，除應返還買方已給付之價金，並同意按買方已支付價金總
  額之同等額做為違約金另行給付買方。查賣方就本件買賣因故
  無法履行，故以本存證信函向買方為解除本件買賣契約之意思
  表示。賣方於解除契約後，當依買賣契約書第10條第1項約定
  ，將第1期款500萬元通知第一建築經理股份有限公司辦理返還
  手續，賣方並同意依約給付同額即500萬元之違約金。至於第2
  期款500萬元係應於110年12月24日備齊一切過戶之證件資料並
  完成用印手續交付特約地政士收執時為給付，惟此一期日尚未
  到達，賣方尚無收受之義務，故就第2期款部分，賣方亦將通
  知第一建築經理股份有限公司辦理退還手續」，該信函未合法
  送達相對人之代理人，但有送達特約地政士等語，足見抗告人
  預示拒絕履行移轉系爭土地所有權之給付義務；相對人於110
  年12月24日依約給付第2期款，但抗告人未依約提出過戶所需
  文件予特約地政士，相對人始知抗告人預示拒絕履約乙事，相
  對人即於同日發存證信函予抗告人，表明不同意抗告人解除契
  約，並催告抗告人履行給付義務等情，亦有相對人提出之存證
  信函影本（原法院卷第16至24頁）可稽。堪認相對人就其主張
  假處分之原因，已提出釋明。相對人復陳明願供擔保以補釋明
  之不足，則原法院准予相對人供擔保金額7,270,070元（抗告
  人對於原法院酌定之金額未有爭執）後，禁止抗告人就系爭土
  地為讓與、設定抵押、出租及其他一切處分行為之假處分，合
  於首揭規定，抗告人指摘原裁定不當，聲明廢棄，為無理由。
據上論結，本件抗告為無理由，爰裁定如主文。
中　　華　　民　　國　　111 　年　　3 　　月　　8 　　日
                  民事第二十一庭
                      審判長法  官  翁昭蓉
                            法  官  鍾素鳳
                            法  官  林哲賢
正本係照原本作成。
抗告人如不服本裁定除以適用法規顯有錯誤為理由外，不得再抗
告。如提起再抗告，應於收受送達後10日內委任律師為代理人向
本院提出再抗告狀。並繳納再抗告費新臺幣１千元。
中　　華　　民　　國　　111 　年　　3 　　月　　9 　　日

  　　　　　　　　　　　　　書記官  張淑芬